---
title: "Bolagsanalys Systemair"
author:
- Jakob Johannesson
- Börsgruppen Asset Management
date: "`r Sys.Date()`"
always_allow_html: yes
output:
  md_document:
  variant: markdown_github
  
---

# Nyckelfaktorer

## Förvärvsdriven bransch

Kamp mellan halvstora spelare om mindre aktörer på den fragmenterade marknaden.

## Historiskt fint bolag

Omsättningstillväxten har mellan 2005 och 2019 varit 11,325 procent.

## Pilotskolan

Gerald Engström som är styrelseordförande i Systemair grundade företaget och äger idag 42,6 procent av alla aktier i företaget.

# Bakgrund

Systemair är Skinnskattbergs motor. Se kartan för att få en uppfattning om var Skinnskatteberg befinner sig i Sverige.


## Hämtar data
```{r eval=FALSE}
library(borsdata)
year<-fetch_year(221,key = key)
r12<-fetch_r12(221,key = key)
kvartal<-fetch_quarter(221,key = key)
```

```{r out.width='100%', fig.height=6, eval=require('leaflet'), echo=FALSE}
library(leaflet)
leaflet()  %>% setView(15.703929, 59.844885, zoom = 17) %>% 
  addMarkers(15.703929, 59.844885, popup="Systemair AB, Skinnskatteberg") %>% addTiles()
```


